Edward Esteban **León Solar**

INGENIERO DE SISTEMAS

[DESARROLLADOR DE APLICACIONES WEB]

EXTRACTO

Egresado en Marzo de 2014 con el grado de Ingeniero de Sistemas, empecé a trabajar en la CANTV como desarrollador de aplicaciones Web. Para el año 2015 completé el Diplomado en Inteligencia de Negocios en la Universidad Central de Venezuela. Poseo más de cuatro años de experiencia en desarrollo Web con PHP.

Disfruto trabajar en proyectos Open Source en mis tiempos libres. Mis metas estan orientadas al éxito; soy constante, autodidacta y colaborador.

HABILIDADES TÉCNICAS

Lenguajes de programación: Php, Js, Java, Python, C++, SQL, PLSQL.

Bases de Datos: PostgreSql, Mysql, Oracle.

Frameworks: Yii Framework, Codeigniter, Laravel, Bootstrap, Angular

Tecnologías: HTML, CSS, JQUERY, JSON, AJAX, GIT, SVN, Pentaho DI, WordPress, API.

Patrones de diseño: MVC, DDD.

EXPERIENCIA PROFESIONAL



INDEPENDIENTE / FREELANCE www.edwardleon.com.ve

Caracas, Venezuela

01 / 2016 - Actualidad

Desarrollador de software

Desarrollo de software a medida y liderazgo de equipos de desarrollo.



DEVELOOP SOFTWARE www.develoop.net

(Remoto)

Barcelona, España

05 / 2016 - 07 / 2018 (2 años y 2 meses)

Desarrollador Web

Análisis y desarrollo de soluciones web con Codeigniter Framework, Laravel Framework, Bootstrap Framework y Mysql. Mantenimiento correctivo y evolutivo de sistemas.

Referencia: Ing. Joisamar Garcia. Desarrolador web. Tlf: +58 0424-930.60.63



COMPAÑÍA ANÓNIMA NACIONAL **TELÉFONOS DE VENEZUELA**

Caracas, Venezuela

05 / 2014 - 12 / 2015 (1 año y 7 meses)

www.cantv.net

Especialista de Tecnologías de Información

Análisis y desarrollo de soluciones web con YII Framework y PostgreSQL. Desarrollo de procedimientos almacenados con plpgsql. Desarrollo de shellscript con bash. Gestión de plataformas para instalación de aplicaciones web. Administración de servidores web con Apache.

Referencia: Ing. José Hamilton. Líder de tecnología. Tlf: +58 0416-805.22.93



INF. PERSONAL

V-19.201.202 15 / 11 / 1989

CONTACTO

eleonsolar@gmail.com (+58) (0426) 821.94.28 (+58) (0212) 814.39.84 Skype: eleonsolar

PORTAFOLIO

www.edwardleon.com.ve

IDIOMAS

Español (Nativo) Inglés (Intermedio)

EDUCACIÓN

DIPLOMADO EN INTELIGENCIA DE NEGOCIOS

Universidad Central de Venezuela (U.C.V)

INGENIERÍA DE SISTEMAS

Universidad Nacional Experimental Politécnica de la Fuerza Armada Nacional (U.N.E.F.A)

Caracas-Venezuela 20

2015

Caracas-Venezuela 2008-2014

FORMACIONES ADICIONALES

- C++ en SoloLearn, Enero 2018, URL certificado: https://www.sololearn.com/Profile/3662276/
- Cloud Computing en Activate con Google, Marzo 2017, URL certificado:

https://www.dropbox.com/s/0ixk6d66tdam1ix/Cloud computing.pdf?dl=0

- Python 3 en SoloLearn, Febrero 2017, URL certificado: https://www.sololearn.com/Profile/3662276/
- Wordpress Nivel 1 y Nivel 2 en Uneweb Instituto de Nuevas Tecnologías, Caracas Febrero de 2017.
- JAVA Specialist SE 8 en Instituto Educativo Softrain, Caracas Marzo Julio de 2016.
- Mysql for beginners en Udemy, Mayo 2016, URL certificado: URL http://ude.my/UC-AAIDTZHH
- Lenguaje de Programación PHP en la Academia de Software Libre, Caracas Septiembre de 2013.
- Soporte Técnico GNU/Linux en la Academia de Software Libre, Caracas Junio de 2013.
- Facilitador comunitario en Tecnologías de Información Libres en el Centro Nacional de Tecnologías de Información, Caracas Marzo de 2013.
- **Taller de diagramación con UML Y StarUML** en Universidad Nacional Experimental Politécnica de la Fuerza Armada Nacional, Caracas Junio de 2012.
- Especialista Instalador de Redes en Instituto de Capacitación Técnica Keys Caracas 2010-2011.

Actualizado a la fecha: Octubre de 2018